臺灣高等法院民事裁定
                                     111年度抗字第1005號
抗  告  人  游美秀  
相  對  人  陳銘欽  
            劉炳界  

上列當事人間分配表異議之訴事件，抗告人對於中華民國111年6
月6日臺灣宜蘭地方法院111年度訴字第79號裁定提起抗告，本院
裁定如下：
      主  文
原裁定廢棄。
      理  由
一、按強制執行法第39條第1項規定債權人或債務人對於分配表
    所載各債權人之債權或分配金額有不同意者，應於分配期日
    一日前，向執行法院提出書狀，聲明異議。又異議未終結者
    ，為異議之債權人或債務人，得向執行法院對為反對陳述之
    債權人或債務人提起分配表異議之訴；聲明異議人未於分配
    期日起10日內向執行法院為起訴之證明者，視為撤回其異議
    之聲明；經證明者，該債權應受分配之金額，應行提存。同
    法第41條第1項及第3項本文定有明文。再按以日、星期、月
    或年定期間者，其始日不算入；以日、星期、月或年定期間
    者，以期間末日之終止，為期間之終止；又期間之末日為星
    期日、紀念日或其他休息日時，以其休息日之次日代之，民
    事訴訟法第161條、民法第120條第2項、第122條定有明文。
二、經查，原法院民事執行處（下稱執行法院）109年度司執字
    第16057號強制執行事件（下稱系爭執行事件）就更正後之
    民國110年11月29日分配表（下稱系爭分配表），於110年12
    月20日以宜院春109年度司執午字第16057號函通知債權人及
    債務人，定於111年1月20日實行分配；本件抗告人已於分配
    期日前之111年1月17日具狀對系爭分配表聲明異議，執行法
    院於111年1月18日以宜院深109年度司執午字第16057號函通
    知抗告人應於111年1月20日起10日內提起分配表異議之訴並
    向執行法院為起訴之證明，抗告人於111年2月7日提起本訴
    （原審卷第7頁之民事起訴狀上所蓋收狀章），並於同日向
    執行法院提出起訴證明等情，業經本院調閱系爭執行事件卷
    核閱明確（系爭執行事件卷二第148至158、164、166至169
    頁）。因111年1月20日起算10日之111年1月30日為星期日，
    而自111年1月31日起至111年2月6日均為農曆新年假期，有1
    11年政府行政機關辦公日曆表在卷為據（本院卷第33頁），
    則參照首開規定，應遞延至休息日之次日即111年2月7日為
    期間之末日，則抗告人於111年2月7日向執行法院提出起訴
    之證明，並無遲誤不變期間，其提起本件分配表異議之訴，
    並無違反強制執行法第41條之規定。
三、綜上所述，原裁定以抗告人逾期提出起訴證明為由，認抗告
    人提起之本件分配表異議之訴為不合法，裁定駁回抗告人之
    訴，顯有違誤。抗告人雖非以此為由提起抗告，然原裁定既
    有錯誤，抗告論旨指摘原裁定不當，求予廢棄，為有理由，
    自應予廢棄，發回原法院為適法之處理。
四、據上論結，本件抗告為有理由，爰裁定如主文。
中　　華　　民　　國　　111 　年　　8 　　月　　30　　日
                  民事第二庭
                      審判長法  官  陳容正
                            法  官  邱  琦
                            法  官  紀文惠
正本係照原本作成。
不得再抗告。
中　　華　　民　　國　　111 　年　　8 　　月　　31　　日

  　　　　　　　　　　　　　書記官  李昱蓁